【裁判字號】    94,訴,1641
【裁判日期】    950626
【裁判案由】    侵權行為損害賠償
【裁判全文】
臺灣板橋地方法院民事判決              94年度訴字第1641號
原      告  乙○○
                        號2樓.
被      告  甲○○
上列當事人間請求侵權行為損害賠償事件，經刑事庭裁定移送前
來，本院於民國95年6 月12日言詞辯論終結，判決如下：
    主  文
被告應給付原告新台幣貳拾參萬零捌佰元，及自民國九十四年五
月七日起至清償日止，按年息百分之五計算之利息。
原告其餘之訴駁回。
訴訟費用由被告負擔三分之一，餘由原告負擔。
本判決第一項得假執行。
原告其餘假執行之聲請駁回。
    事實及理由
一、原告主張：被告於民國91年5 月28日下午9 時10分許，駕駛
    車牌號碼ＨＦ-4310 號，藍色MARCH 牌自小客車，沿臺北縣
    板橋市○○路往文化路方向，行駛至臺北縣板橋市○○路3
    號前，適有原告駕駛車牌號碼ＥＧＢ-319號輕型機車，附載
    其女黃湘婷及其友人黃梅蘭之女粱紹潔，在前同向行駛中，
    被告亟欲超車，明知汽車行駛中欲超越前車時，應於前車左
    側保持半公尺以上之間隔、行駛時並應注意兩車併行之間隔
    ，並隨時採取必要之安全措施，而依當天候為晴，夜間有路
    燈照明，路面乾燥，無障礙物等情，並無不能注意之情事，
    竟疏於注意未保持安全間隔，貿然由後超越前行，致其所駕
    駛之車輛右後輪胎上方側面，擦撞原告所騎乘上開機車尾端
    ，該機車隨之失去平衝，而人車倒地，原告因而受有左手前
    臂及肘部挫傷合併血腫等傷害、黃湘婷受有頭部外傷左膝擦
    傷、臉部撕裂傷等傷害，粱紹潔受有左側頭皮嚴重撕裂傷等
    傷害。經原告提出刑事傷害告訴後，被告已為台灣高等法院
    以94年度交上訴字第114 號判決有罪確定。查原告受傷後支
    出醫藥費新台幣（下同）2 萬9,150 元；增加生活負擔則有
    手腕護套支出1,650 元、看護費用支出19萬8,000 元，合計
    19萬9,650 元；另原告受嚴重傷害，身心俱受創痛，被告亦
    應給付慰撫金50萬元，是被告共應賠償原告72 萬8,800元，
    爰依侵權行為損害賠償之法律關係，提起本件訴訟等情。並
    為訴之聲明：(1)被告應給付原告72萬8,800 元，及自起訴狀
    繕本送達翌日起至清償日止，按年息百分之5 計算之利息；
    (2)願供擔保請准宣告假執行。
二、被告則以：伊並未擦撞原告之機車等語置辯。並為答辯聲明
    ：原告之訴及假執行之聲請均駁回。
三、原告主張之上揭車禍過失傷害事實，業據提出台灣高等法院
    94年度交上訴字第114 號刑事判決書為證，已堪信為真實。
    被告仍執陳詞否認擦撞原告，所辯則無可取。
四、按「因故意或過失，不法侵害他人之權利者，負損害賠償責
    任」、「不法侵害他人之身體或健康者，對於被害人因此喪
    失或減少勞動能力或增加生活上之需要時，應負損害賠償責
    任」、「不法侵害他人之身體、健康、名譽、自由、信用、
    隱私、貞操，或不法侵害其他人格法益而情節重大者，被害
    人雖非財產上之損害，亦得請求賠償相當之金額」，民法第
    184 條第1 項前段、第193 條第1 項、第195 條第1 項前段
    分別定有明文。查被告駕駛自小客車疏於注意未保持安全間
    隔，貿然由後超越前行，致其所駕駛之車輛右後輪胎上方側
    面，擦撞原告所騎乘機車尾端，使原告人車倒地受傷，揆諸
    上開規定，原告自得向被告請求損害賠償，茲就原告各項請
    求分述如下：
（一）醫藥費用部分：原告主張其支出醫藥費用2 萬9,150 元，
      業據提出收據12紙為證，自得請求被告如數賠償之。
（二）增加生活負擔部分：原告主張其增加生活負擔有手腕護套
      支出1,650 元及看護費用支出19萬8,000 元，合計19萬9,
      650 元，就手腕護套部分，有原告提出之估價單1 件為證
      ，自應准許；至看護費用部分，原告則未舉證以實其說，
      自難准許之。
（三）慰撫金部分：原告主張其因本件車禍受傷嚴重，精神至為
      痛苦，請求被告賠償50萬元之慰撫金。本院斟酌原告車禍
      受傷情況及兩造之身分、地位、經濟能力等節，認原告得
      請求之金額，應以20萬元為適當，逾此範圍則不應准許。
（四）綜上所述，被告應給付原告醫藥費用2 萬9,150 元、增加
      生活負擔（即手腕護套）1,650 元、慰撫金20萬元，合計
      23萬0,800 元。
六、從而，原告依侵權行為損害賠償之法律關係，訴請被告給付
    23萬0,800 元，及自起訴狀繕本送達翌日即94 年5月7 日起
    至清償日止，按年息百分之5 計算之利息，洵屬正當，應予
    准許。至逾此範圍則無理由，應予駁回。
七、原告陳明願供擔保請准宣告假執行，就其勝訴部分，所命之
    給付金額未逾50萬元，應依民事訴訟法第389 條第1 項第5
    款之規定，職權宣告假執行。至原告敗訴部分，其假執行之
    聲請因訴之駁回而失所附麗，應予駁回。
八、本件事證已臻明確，兩造其餘攻擊防禦方法及未經援用之證
    據，經審酌後，核與判決結果不生影響，爰不一一論述。
九、訴訟費用負擔之依據：民事訴訟法第79條。
中    華    民    國    95    年    6     月    26    日
                  民事第二庭    法  官  連士綱
以上正本係照原本作成
如對本判決上訴，須於判決送達後20日內向本院提出上訴狀
中    華    民    國    95    年    6     月    26    日
                                書記官  李宏明


司法院資訊處製作；財團法人民間司法改革基金會備份。
